臺灣桃園地方法院刑事判決
111年度審易字第538號
公  訴  人  臺灣桃園地方檢察署檢察官
被      告  徐子淞



上列被告因竊盜案件，經檢察官提起公訴（110年度偵字第28364
號），被告於本院準備程序進行中，就被訴事實為有罪之陳述，
經本院告知簡式審判程序意旨，並聽取當事人之意見後，裁定由
受命法官獨任依簡式審判程序審理，判決如下：
    主  文
徐子淞犯結夥三人以上竊盜罪，處有期徒刑陸月，如易科罰金，
以新臺幣壹仟元折算壹日，未扣案之犯罪所得新臺幣伍仟元沒收
，於全部或一部不能沒收或不宜執行沒收時，追徵其價額。
    事實及理由
一、本件犯罪事實及證據，除證據部分補充「被告徐子淞於本院
    準備程序及審理時之自白」外，餘均引用檢察官起訴書所載
    （詳如附件）。
二、論罪科刑：
（一）核被告徐子淞所為，係犯刑法第321條第1項第4款之結夥
      三人以上竊盜罪。至起訴書認被告徐子淞係犯刑法第320
      條第1項竊盜罪，容有未洽，惟因其犯罪基本事實相同，
      並經本院當庭告知被告徐子淞變更法條之旨（見本院卷第
      92、95頁），且經檢察官當庭更正法條（見本院卷第96頁
      ），無礙被告徐子淞訴訟上防禦權之行使，本院自得依刑
      事訴訟法第300條規定變更起訴法條予以審理。
（二）被告徐子淞與共同被告賴宥朋、林采琪、陳映淇就上開犯
      行間，有犯意聯絡及行為分擔，應論以共同正犯。
（三）爰審酌被告徐子淞不思以正當手段獲取財物，竟圖不勞而
      竊取他人之財物，所為殊無可取，惟念其等犯後終能坦認
      犯行，兼衡其等犯罪之動機、目的、手段、竊得財物之價
      值、對被害人造成之損害，及斟酌被告徐子淞於本院審理
      時自陳國中畢業之智識程度、入監前從事廚師之工作、月
      薪新臺幣（下同）4、5萬元（見本院卷第99頁）之生活狀
      況等一切情狀，量處如主文所示之刑，並諭知如易科罰金
      之折算標準。
三、沒收部分：
（一）按犯罪所得之沒收、追繳或追徵，在於剝奪犯罪行為人之
      實際犯罪所得（原物或其替代價值利益），使其不能坐享
      犯罪之成果，以杜絕犯罪誘因，可謂對抗、防止經濟、貪
      瀆犯罪之重要刑事措施，性質上屬類似不當得利之衡平措
      施，著重所受利得之剝奪。然苟無犯罪所得，自不生利得
      剝奪之問題，固不待言，至二人以上共同犯罪，關於犯罪
      所得之沒收、追繳或追徵，倘個別成員並無犯罪所得，且
      與其他成員對於所得亦無事實上之共同處分權時，同無「
      利得」可資剝奪，特別在集團性或重大經濟、貪污犯罪，
      不法利得龐大，一概採取絕對連帶沒收、追繳或追徵，對
      未受利得之共同正犯顯失公平。所謂各人「所分得」，係
      指各人「對犯罪所得有事實上之處分權限」，法院應視具
      體個案之實際情形而為認定：倘若共同正犯各成員內部間
      ，對於不法利得分配明確時，固應依各人實際分配所得沒
      收；然若共同正犯成員對不法所得並無處分權限，其他成
      員亦無事實上之共同處分權限者，自不予諭知沒收；至共
      同正犯各成員對於不法利得享有共同處分權限時，則應負
      共同沒收之責。至於上揭共同正犯各成員有無犯罪所得、
      所得數額，係關於沒收、追繳或追徵標的犯罪所得範圍之
      認定，因非屬犯罪事實有無之認定，並不適用「嚴格證明
      法則」，無須證明至毫無合理懷疑之確信程度，應由事實
      審法院綜合卷證資料，依自由證明程序釋明其合理之依據
      以認定之（見最高法院104年度台上字第3937號、3604號
      判決意旨）。
（二）被告徐子淞與共同被告賴宥朋、林采琪、陳映淇本件所竊
      取之現金共16,730元，係本案之犯罪所得，且未扣案，又
      被告徐子淞於本院審理時供稱其分得之金額為5,000元等
      情（見本院卷第98頁），爰依刑法第38條之1第1項前段及
      同條第3項之規定，於被告徐子淞所犯罪名項下宣告沒收
      ，並諭知於全部或一部不能沒收或不宜執行沒收時，追徵
      其價額。
據上論斷，應依刑事訴訟法第273條之1第1項、第299條第1項前
段、第300條、第310條之2、第454條（本案採判決精簡原則，僅
引述程序法條），判決如主文。
本案經檢察官洪國朝、邱健盛提起公訴，檢察官董諭到庭執行職
務。
中　　華　　民　　國　　111 　年　　5 　　月　　17　　日
                  刑事審查庭  法  官  劉美香
以上正本證明與原本無異。
如不服本判決應於收受判決後20日內向本院提出上訴書狀，並應
敘述具體理由。其未敘述上訴理由者，應於上訴期間屆滿後20日
內向本院補提理由書(均須按他造當事人之人數附繕本)「切勿逕
送上級法院」。 
　　　　　　　　　　　　　　　書記官　張怡婷
中　　華　　民　　國　　111 　年　　5 　　月　　18　　日
附錄本案論罪科刑法條：
中華民國刑法第321條
犯前條第1項、第2項之罪而有下列情形之一者，處6月以上5年以
下有期徒刑，得併科50萬元以下罰金：
一、侵入住宅或有人居住之建築物、船艦或隱匿其內而犯之。
二、毀越門窗、牆垣或其他安全設備而犯之。
三、攜帶兇器而犯之。
四、結夥三人以上而犯之。
五、乘火災、水災或其他災害之際而犯之。
六、在車站、港埠、航空站或其他供水、陸、空公眾運輸之舟、
    車、航空機內而犯之。
前項之未遂犯罰之。





























附件：
臺灣桃園地方檢察署檢察官起訴書
                                    110年度偵字第28364號
　  被      告　徐子淞　男　33歲（民國00年0月0日生）
　　　　　　　　　　　　住苗栗縣○○鎮○○街00號　　　　（現另案於法務部○○○○○○○執行中）
　　　　　　　　　　　　國民身分證統一編號：Z000000000號
　　　　　　　　賴宥朋　男　27歲（民國00年0月0日生）
　　　　　　　　　　　　住桃園市○○區○○路00000號6樓                            之4
　　　　　　　　　　　　居桃園市○○區○○○街000號12樓
　　　　　　　　　　　　國民身分證統一編號：Z000000000號
　　　　　　　　林采琪　女　29歲（民國00年0月00日生）
　　　　　　　　　　　　住桃園市○○區○○路000巷00號
　　　　　　　　　　　　居桃園市○○區○○街000巷00弄0○
　　　　　　　　　　　　　0號（301室）
　　　　　　　　　　　　國民身分證統一編號：Z000000000號
                陳映淇　男　22歲（民國00年0月00日生）
　　　　　　　　        住桃園市○○區○○路000巷00號
　　　　　　　　        居臺中市○○區○○○街00號
　　　　　　　　        國民身分證統一編號：Z000000000號
上列被告等因竊盜案件，業經偵查終結，認應提起公訴，茲將犯
罪事實及證據並所犯法條分敘如下：
　　　　犯罪事實
一、賴宥朋（原名賴彥宇）前因妨害自由案件，經臺灣桃園地方
    法院以103年度桃簡字第526號判決判處有期徒刑3月確定，
    接續執行有期徒刑，於民國105年12月27日執行完畢出監。
二、賴宥朋與林采琪為夫妻，且皆與徐子淞、陳映淇為室友關係
    ，詎其等因缺錢花用，竟共同意圖為自己不法之所有，基於
    竊盜之犯意聯絡，共同謀議至林采琪工作之嘉義騰菁仔行檳
    榔攤行竊，其等任務分派為：陳映淇負責至場行竊，徐子淞
    負責接送陳映淇，賴宥朋居中聯絡調節，林采琪則聽由賴宥
    朋之指示。分派既定後，先由徐子淞於110年5月27日上午5
    時20分許，駕駛車牌號碼000-0000號自用小客車（登記車主
    ：林采琪）搭載陳映淇，前往桃園市○○區○○路0000號後，陳
    映淇即轉乘賴宥朋所呼叫之車牌號碼000-0000號白牌計程車
    ，前往位在桃園市○○區○○路000號之上開檳榔攤附近，陳映
    淇於同日上午5時39分抵達上開檳榔攤後，賴宥朋旋即將行
    竊計畫告知林采琪，並請林采琪進入廁所迴避，陳映淇即步
    入上揭檳榔攤內，徒手竊取檳榔攤老闆洪意茹放置於櫃檯內
    新臺幣（下同）1萬6,730元，得手後便即離去，最後由賴宥
    朋、徐子淞、陳映淇三人朋分不法所得。嗣經警據報調閱監
    視器錄影畫面而循線查獲。
三、案經桃園市政府警察局桃園分局報告偵辦。
　　　　證據並所犯法條
一、證據清單及待證事實：
編號 證據名稱 待證事實 1 被告徐子淞於警詢及偵查中之自白 1.證明賴宥朋、徐子淞、陳映淇有於上揭時間，共同謀議並分工竊取嘉義騰菁仔行檳榔攤金錢之事實。 2.證明林采琪知情上開犯罪計畫，並且依指示離開位置而讓陳映淇竊盜之事實。 2 被告賴宥朋於警詢及偵查中之自白 1.證明賴宥朋、徐子淞、陳映淇有於上揭時間，共同謀議並分工竊取嘉義騰菁仔行檳榔攤金錢之事實。 2.證明係賴宥朋聯絡林采琪，並請林采琪進入廁所迴避之事實。 3 被告林采琪於警詢及偵查中之自白 林采琪在嘉義騰菁仔行檳榔攤工作之事實。 4 被告陳映淇於警詢及偵查中之自白 證明賴宥朋、徐子淞、陳映淇有於上揭時間，共同謀議並分工竊取嘉義騰菁仔行檳榔攤金錢之事實。 5 證人即被害人洪意茹於警詢中之證詞及營業報表 證明洪意茹經營之嘉義騰菁仔行檳榔攤有1萬6,730元遭竊取之事實。 6 車輛詳細資料報表、監視器畫面截圖、通訊軟體LINE文字對話紀錄1份、現場勘察採證紀錄表、現場勘察照片、勘察採證同意書、內政部警政署刑事警察局鑑定書 證明被告4人上揭犯罪事實。 
二、核被告4人所為，均係犯刑法第320條第1項之竊盜罪嫌。被
    告4人有犯意聯絡及行為分擔，請論以共同正犯。再被告賴
    宥朋前有如犯罪事實欄所載之犯罪科刑及執行情形，有刑案
    資料查註紀錄表在卷可參，其於徒刑執行完畢5年內，故意
    再犯本件有期徒刑以上之罪，為累犯，請參照司法院大法官
    解釋釋字第775號解釋意旨及刑法第47條之規定，審酌依累
    犯之規定加重其刑。至被告4人竊得之上開財物，係屬其等
    犯罪所得，且尚未合法發還予被害人洪意茹，自應依刑法第
    38條之1第1項規定宣告沒收，且依同條第3項規定，於全部
    或一部不能沒收或不宜執行沒收時，請追徵其價額。
三、依刑事訴訟法第251條第1項提起公訴。
　　此　致
臺灣桃園地方法院
中　　華　　民　　國　 111　　年　　2 　　月　　24　　日
                              檢察官  洪國朝
                                      邱健盛
本件證明與原本無異　　
中　　華　　民　　國　 111　　年　　3 　　月　　7 　　日
                              書記官  張嘉娥
所犯法條：
中華民國刑法第320條
意圖為自己或第三人不法之所有，而竊取他人之動產者，為竊盜
罪，處 5 年以下有期徒刑、拘役或 50 萬元以下罰金。
意圖為自己或第三人不法之利益，而竊佔他人之不動產者，依前
項之規定處斷。
前二項之未遂犯罰之。